臺灣臺南地方法院民事裁定　　
　  111年度亡字第2號
聲  請  人   臺灣臺南地方檢察署檢察官



代  理  人   尤筠惠    
上列聲請人聲請死亡宣告事件，本院裁定如下：
    主    文
准對失蹤人張天送（民國0年0月0日生，身分證統一編號：Z0000
00000號，最後住所：臺南市○區○○街000巷00弄0號）為宣告死亡
之公示催告。
該失蹤人應自本公示催告揭示之日起三個月內，向本院陳報現尚
生存，如不陳報，本院將宣告其為死亡。
無論何人，凡知該失蹤人之生死者，均應於上開時日內，將其所
知之事實，陳報本院。 
    理    由
一、按失蹤人失蹤滿10年後，法院得因利害關係人之聲請，為死
    亡之宣告，民國71年1月4日修正前之民法總則第8條第1項定
    有明文。次按失蹤人失蹤滿7年後，法院得因利害關係人或
    檢察官之聲請，為死亡之宣告，71年1月4日修正之民法總則
    第8條第1項定有明文。末按，修正之民法總則第8條之規定
    ，於民法總則施行後修正前（18年10月10日施行，臺灣地區
    於34年10月25日光復後始適用民法之規定，71年1月4日修正
    公佈）失蹤者亦適用之，但於民法總則施行後修正前，其情
    形已合於修正前民法總則第8條之規定者，不在此限，民法
    總則施行法第3條第3項亦定有明文。
二、本件聲請意旨略以：聲請人依臺南○○○○○○○○函請本署檢察官
    向鈞院聲請該轄區居民張天送死亡宣告。失蹤人張天送之甥
    婦蔡翁錦霞表示，最後一次看到失蹤人張天送是在民國40年
    10月25日，失蹤人張天送於41年時在臺北市失蹤，但沒有報
    案等語。失蹤人張天送已多年行方不明，無人知其行蹤，亦
    未通報失蹤，迄今仍下落不明，聲請人爰依法聲請對失蹤人
    張天送為死亡之宣告等語。
三、經查，失蹤人張天失蹤之事實，業據聲請人提出臺南○○○○○○
    ○○以110年11月25日南市府北戶字第1100089759號函暨訪查
    紀錄表、戶籍謄本、戶役政連結作業系統查詢表影本、在監
    在押紀錄表、三親等資料查詢結果、勞保局查詢系統、健保
    資訊連結作業查詢紀錄、入出境資訊連結作業資料查詢單等
    資料等件為證，堪信聲請人主張失蹤人張天送生死不明一節
    為真，爰依法為公示催告。
四、再按失蹤人滿百歲者，其陳報期間得定為自揭示之日起2個
    月以上，家事事件法第156條第3項定有明文，本件失蹤人張
    天送距今已滿百歲，自有上開規定之適用，附此敘明。
五、依家事事件法第156條第1項，裁定如主文。
中　　華　　民　　國　　111 　年　　1 　　月　　28　　日
                    家事法庭　 法　官　楊佳祥
以上正本係照原本作成。
如對本裁定抗告須於裁定送達後10日內向本院提出抗告狀，並應
繳納抗告費新臺幣1000元。
中　　華　　民　　國　　111 　年　　1 　　月　　28　　日
                               書記官　 許哲萍